【裁判字號】    99,易,166
【裁判日期】    990421
【裁判案由】    傷害
【裁判全文】
臺灣基隆地方法院刑事判決               99年度易字第166號
公  訴  人  臺灣基隆地方法院檢察署檢察官
被      告  乙○○
上列被告因傷害案件，經檢察官聲請以簡易判決處刑（99年度偵
字第821 號），本院認為不宜，改依通常程序進行審理，並判決
如下：
    主  文
本件公訴不受理。
    理  由
一、公訴即原聲請簡易判決處刑意旨詳如聲請書（即附件）之所
    載。
二、按告訴乃論之罪，告訴人於第一審辯論終結前得撤回告訴；
    又告訴經撤回者，應諭知不受理之判決，刑事訴訟法第二百
    三十八條第一項、第三百零三條第三款分別定有明文。
三、查本案被告乙○○被訴傷害案件，檢察官認係觸犯刑法第二
    百七十七條第一項之普通傷害罪嫌，依同法第二百八十七條
    前段規定，須告訴乃論。茲因告訴人丙○○業已具狀撤回本
    案告訴（參見偵卷第40頁），按諸首開說明，本件即應依刑
    事訴訟法第三百零三條第三款規定，為不受理判決之諭知；
    又本案既因告訴人撤回告訴，而查有刑事訴訟法第四百五十
    一條之一第四項但書所列不宜逕以簡易判決處刑之事由，爰
    職權改依通常程序進行審理，並不經言詞辯論，逕為諭知不
    受理之判決。
據上論斷，應依刑事訴訟法第四百五十二條、第二百八十四條之
一、第三百零三條第三款、第三百零七條，判決如主文。
中    華    民    國    99    年    4     月    21    日
                  刑事第四庭法  官  王慧惠
以上正本證明與原本無異。
如不服本判決應於收受送達後10日內向本院提出上訴書狀，並應
敘述具體理由；其未敘述上訴理由者，應於上訴期間屆滿後20日
內向本院補提理由書(均須按他造當事人之人數附繕本)「切勿逕
送上級法院」。
中    華    民    國    99    年    4     月    21    日
                            書記官  王一芳
附件：
臺灣基隆地方法院檢察署檢察官聲請簡易判決處刑書
                                       99年度偵字第821號
    被      告  乙○○  男  57歲（民國○○年○月○○日生）
                        住臺北縣萬里鄉○○村○○街5號4樓
                        國民身分證統一編號：Ｚ000000000號
上列被告因傷害案件，業經偵查終結，認為宜聲請以簡易判決處
刑，茲敘述犯罪事實及證據並所犯法條如下：
        犯罪事實
一、乙○○與丙○○係鄰居關係。乙○○於民國98年10月21日上
    午7 時許，因將車停放於臺北縣萬里鄉○○村○○街1 號丙
    ○○住處前，引起丙○○不悅，雙方因而起爭執，乙○○竟
    基於傷害之犯意，徒手毆打頭部，致丙○○受有右眼挫傷、
    右上眼瞼撕裂傷口1.5 公分、右手肘挫傷、頸部拉傷之傷害
    。
二、案經丙○○訴由臺北縣政府警察局金山分局報告偵辦。
            證據並所犯法條
一、訊據被告乙○○矢口否認犯行，辯稱：伊沒有打丙○○，是
    伊的車子停到丙○○的位子，所以丙○○打伊。丙○○打伊
    後20分鐘，從屋內出來後，額頭就流血了，不知道被誰打云
    云。惟查，被告上開罪嫌，業據告訴人丙○○結證在卷，核
    與證人吳雅莉、高揚棟證述情節相符，足證被告所言無非避
    重就輕，推卸刑責之詞，不足採信，此外並有基隆長庚紀念
    醫院診斷證明書1 紙在卷可資佐證，被告犯嫌應堪認定。
二、核被告等所為，係犯刑法第277 條第1 項之罪嫌。
三、依刑事訴訟法第451 條第1 項聲請逕以簡易判決處刑。
    此  致
臺灣基隆地方法院基隆簡易庭
中    華    民    國    99    年    3     月    25    日
                              檢察官  甲  ○  ○
本件正本證明與原本無異
中    華    民    國    99    年    3     月    29    日
                              書記官  陳  亭  屹
附錄本案所犯法條全文：
中華民國刑法第277條第1項
傷害人之身體或健康者，處 3 年以下有期徒刑、拘役或 1 千元
以下罰金。
附記事項：本件係依刑事訴訟法簡易程式辦理，法院簡易庭得不
傳喚被告、輔佐人、告訴人、告發人等出庭即以簡易判決處刑；
被告、被害人、告訴人等對告訴乃論案件如已達成民事和解而要
撤回告訴或對非告訴乃論案件認有受傳喚到庭陳述意見之必要時
，請即另以書狀向簡易法庭陳述或請求傳訊。

司法院資訊處製作；財團法人民間司法改革基金會備份。
